【裁判字號】    99,聲簡再,9
【裁判日期】    990830
【裁判案由】    聲請再審
【裁判全文】
臺灣嘉義地方法院刑事裁定             99年度聲簡再字第9號
聲  請  人
即  被  告  甲○○
上列抗告人即被告因聲請再審案件，不服本院合議庭中華民國九
十九年八月十九第二審刑事裁定（九十九年度聲簡再字第九號）
，提起抗告，本院管轄之第二審合議庭裁定如下：
    主  文
抗告駁回。
    理  由
一、抗告意旨詳如抗告狀所載（如附件）。
二、按最重本刑為三年以下有期徒刑之罪之案件，經第二審判決
    者，不得上訴於第三審法院；且不得上訴於第三審法院之案
    件，其第二審法院所為裁定，不得抗告，此並為簡易程序所
    準用；又對於簡易判決有不服者，得上訴於管轄之第二審地
    方法院合議庭，刑事訴訟法第三百七十六條第一款、第四百
    零五條、第四百五十五條之一第一項、第五項分別定有明文
    。是以，最重本刑為三年以下有期徒刑之罪之案件經簡易判
    決處刑而上訴於管轄之第二審地方法院合議庭判決後，該案
    即告確定，不得再上訴於高等法院，若對於確定之簡易判決
    向管轄之第二審地方法院合議庭聲請再審，則第二審地方法
    院合議庭就再審案件所為之裁定，參照刑事訴訟法第四百零
    五條之規定，即不得抗告。再按刑事訴訟法第四百十五條第
    一項規定，對於抗告法院之裁定，除該項但書所列情形外，
    不得再行抗告，縱令原審書記官在裁定正本上記載得為抗告
    字樣，亦不發生法律上之效力（最高法院六十九年台抗字第
    一三七號判例參照）。末按刑事訴訟法規定不得抗告之案件
    ，係屬強行規定，若對於不得抗告於第三審法院之案件，向
    第三審法院提起抗告，其抗告即非合法，縱令原裁定末端有
    得抗告之記載，並無變更法律規定之效力（最高法院八十七
    年度台抗字第二五四、三六九、五六五號裁定參照）。
三、查抗告人即被告甲○○對於第二審之本院九十九年度交簡上
    字第三五號確定判決聲請再審，因其再審聲請不合法，經本
    院管轄第二審合議庭以九十九年度聲簡再字第九號刑事裁定
    駁回其再審聲請，而向本院提起抗告；揆諸首揭說明，本案
    屬不得上訴第三審法院之案件，其第二審法院所為裁定，自
    不得提起抗告；縱原駁回其再審聲請之裁定誤載為得抗告字
    樣，亦無變更上開法律規定之效力。茲抗告人對於不得抗告
    案件，提起抗告，自屬法律上所不應准許，復為不得命補正
    之事項，是其抗告並非合法，應予駁回。
四、依刑事訴訟法第四百零五條、第四百零八條第一項前段，裁
    定如主文。
中    華    民    國    99    年    8    月    30    日
                刑事第五庭    審判長法  官  蔡廷宜
                                    法  官  夫
                                    法  官  曾宏揚
上列正本證明與原本無異。
本件不得抗告。
中    華    民    國    99    年    8    月    30    日
                                    書記官  陳意婷

司法院資訊處製作；財團法人民間司法改革基金會備份。
